【裁判字號】    96,交訴,109
【裁判日期】    970530
【裁判案由】    公共危險等
【裁判全文】
臺灣士林地方法院刑事判決             96年度交訴字第109號
公  訴  人  臺灣士林地方法院檢察署檢察官
被      告  甲○○
上列被告因公共危險等案件，經檢察官提起公訴（96年度偵緝字
第824 號、96年度偵字第11801 號），被告於準備程序就被訴事
實為有罪之陳述，經本院合議庭裁定由受命法官獨任依簡式審判
程序審理，並判決如下：
    主  文
甲○○駕駛動力交通工具肇事，致人受傷而逃逸，處有期徒刑柒
月，減為有期徒刑月又拾伍日，如易科罰金，以新臺幣壹仟元
折算壹日；又未指定犯人，而向該管公務員誣告犯罪，處拘役伍
拾日，如易科罰金，以新臺幣壹仟元折算壹日，減為拘役貳拾伍
日，如易科罰金，以新臺幣壹仟元折算壹日。
    事  實
一、甲○○於民國96年2 月7 日下午5 時5 分許，駕駛其所有之
    車號CG-9030 號自用小客車，沿臺北市○○區○○路由北向
    南方向行駛，本欲右轉瑞湖街時，因未注意車前狀況，不慎
    撞及適穿越瑞湖街口行人穿越道之行人乙○○，致乙○○倒
    地，並受有左髖部鈍挫傷及左膝部擦傷等傷害（過失傷害部
    分未據告訴）。甲○○明知其已駕駛上開自用小客車之動力
    交通工具肇事，並致路人乙○○倒地受傷，竟未下車察看乙
    ○○之傷勢，亦未採取救護及其他必要措施，或向警察機關
    報告，竟基於肇事逃逸之犯意，旋駕車駛離現場。嗣經路人
    記下甲○○所駕駛之上開自用小客車車號並報警處理，而查
    悉上開車輛為甲○○所有。甲○○為避免追查，竟另基於意
    圖使他人受刑事處分之犯意，明知其所有上開車輛並未失竊
    ，卻於同日下午5 時21分許、5 時29分許，先接續2 次以其
    門號為0000000000號之行動電話撥打110 電話報警，向接聽
    電話之臺北市政府警察局指揮中心員警謊稱其上開自用小客
    車遭竊取，復於同日下午8 時許，接續前往臺北市政府警察
    局信義分局莊敬派出所，未指定犯人，向該所承辦員警謊稱
    上開自用小客車在同日下午4 時30分許，在臺北市○○區○
    ○路391 巷14號前遭竊。後因甲○○前開肇事逃逸案件於偵
    查中，經檢察官調閱甲○○之前述行動電話門號通聯紀錄後
    ，發覺有異，查知上情。
二、案經臺北市政府警察局內湖分局報請臺灣士林地方法院檢察
    署檢察官偵查暨檢察官自動檢舉偵查後起訴。
    理  由
一、上揭事實，業經被告甲○○於本院審理時坦承不諱（見本院
    卷第49至52頁、第82頁），核與被害人乙○○於警詢時所指
    述車禍情節相符（見偵4756卷第8 至10頁），此外，並有國
    防醫學院三軍總醫院診斷證明書、道路交通事故現場圖、交
    通事故談話紀錄表、交通事故調查報告表、現場照片4 幀、
    臺北市政府警察局信義分局96年7 月9 日北市警信分刑字第
    09632038000 號函、門號為0000000000號行動電話通聯紀錄
    、臺北市政府警察局指揮中心受理110 報案紀錄單、報案錄
    音光碟、本院就上開報案錄音所為之勘驗筆錄等附卷可稽（
    見偵4756卷第12頁、第15頁、第17頁、第18至20頁、第27至
    28 頁 、偵緝824 卷第29頁、第55至56頁、第61至63頁、本
    院卷第9 至11頁），足見被告前述自白與事實相符，應可採
    信。本件事證明確，被告犯行洵可認定，應依法論科。
二、核被告甲○○所為，係犯刑法第185 條之4 之駕駛動力交通
    工具肇事致人受傷逃逸罪及同法第171 條第1 項之未指定犯
    人誣告罪。被告基於單一犯罪之決意，其先2 次以其行動電
    話撥打110 電話報警，向接聽電話之員警謊稱其自用小客車
    遭竊取，復於同日下午8 時許，前往臺北市政府警察局信義
    分局莊敬派出所，接續向該所員警謊稱其自用小客車遭竊，
    依一般社會健全觀念，難以強行分開，在刑法評價上，應視
    為數個舉動之接續施行，合為包括之一行為予以評價，屬接
    續犯，而為包括之一罪，又被告於所犯之未指明犯人誣告罪
    於本院審理時自白犯行，應依刑法第172 條之規定，減輕其
    刑。被告上開2 犯行，時間不同、犯意各別，應分論併罰。
    爰審酌被告甲○○於駕駛車輛發生交通事故後，未予停車察
    看，施予必要救護即行離去，對公眾安全已造成危害，又被
    告肇事逃逸後，為脫免罪責，竟謊稱車輛，使該警察機關派
    員處理，非但造成國家資源之浪費，亦使不特定人有受冤被
    列為犯罪嫌疑人之危險，惟念及犯後於本院審理時終能坦承
    犯行，及其犯罪之動機、手段、所造成之損害，另被害人乙
    ○○現對本案亦無任何意見等一切情狀，分別量處如主文所
    示之刑，並就未指定犯人誣告罪部分諭知易科罰金之折算標
    準。又本件被告之犯罪時間係在96年4 月24日以前，爰依中
    華民國九十六年罪犯減刑條例規定，就前揭宣告刑分別減為
    如主文所示之刑，並均諭知易科罰金之折算標準。
據上論斷，應依刑事訴訟法第273 條之1 第1 項、第299 條第1
項前段，刑法第185 條之4 、第171 條第1 項、第172 條、第41
條第1 項前段，刑法施行法第1 條之1 ，中華民國九十六年罪犯
減刑條例第2 條第1 項第3 款、第7 條、第9 條，判決如主文。
本案經檢察官余麗貞到庭執行職務。
中    華    民    國    97    年    5     月     30   日
                  刑事第六庭法  官  莊明達
以上正本證明與原本無異。
如不服本判決應於判決送達後10日內向本院提出上訴狀，其未敘
述上訴理由者並得於上訴期間屆滿後20日內向本院提出理由狀。
（均須按他造當事人之人數附繕本）
                            書記官  陳慧中
中    華    民    國    97    年    5     月     30   日
附錄本判決論罪科刑依據法條全文
刑法第185條之4
駕駛動力交通工具肇事，致人死傷而逃逸者，處6 月以上5 年以
下有期徒刑。
刑法第171條第1 項
未指定犯人，而向該管公務員誣告犯罪者，處1 年以下有期徒刑
、拘役或3 百元以下罰金。


司法院資訊處製作；財團法人民間司法改革基金會備份。
